臺灣南投地方法院刑事判決
110年度易字第227號
公  訴  人  臺灣南投地方檢察署檢察官  
被      告  張恩誠


上列被告因詐欺案件，經檢察官提起公訴（109年度偵字第5661
號），本院判決如下：
    主  文
本件公訴不受理。
    理  由
一、公訴意旨略稱：被告張恩誠（綽號「凸仔」、「阿凸」）與
    告訴人石鎮岳為朋友，告訴人於民國109年5月間出資供被告
    、許崇誠及楊至正（許崇誠、楊至正經警移送詐欺等案件，
    另以110年度偵字第1507號為不起訴處分）共同經營「正好
    味」便當店，被告於該便當店下午及晚間未營業時段，經常
    前往告訴人位在南投縣○○鎮○○路00○00號住處與告訴人聊天
    、飲酒。詎其竟利用告訴人對其高度信任，及先前曾經陪同
    告訴人提款而暗自記住○○○○○○○○○○○○○里○○○號000-00000000
    00000號帳戶（下稱合庫帳戶）之金融卡密碼等情，意圖為
    自己不法之所有，基於以不正方法由自動付款設備取得他人
    之物之犯意，趁告訴人在其住處1樓休息或與許崇誠、楊至
    正聊天而不注意之際，分於附表編號1至29所示日期，前往
    告訴人上址住處2樓房間內，擅取告訴人置放電腦桌前之合
    庫帳戶金融卡後，於附表編號1至29所示各該時間，自行騎
    乘車牌號碼000-0000號普通重型機車或商請不知情之許崇誠
    、楊至正各駕駛車牌號碼000-0000號、ASU-5059號自用小客
    車搭載其前往南投縣○○鎮○○路000號之合作金庫銀行東埔里
    分行附近道路，再自行前往操作該銀行前之自動櫃員機，插
    入前揭合庫帳戶金融卡並輸入密碼後，分次盜領告訴人合庫
    帳戶內如附表編號1至29之存款共計新臺幣（下同）257萬50
    00元得手。被告於各該次盜領款項後，均將金融卡放回告訴
    人住處2樓同一位置，以避免告訴人察覺。嗣因告訴人於109
    年9月10日欲提領合庫帳戶內之存款使用時，驚覺帳戶存款
    餘額僅剩4元，進而報警循線查悉上情，因認被告涉犯刑法
    第339條之2第1項以不正方法由自動付款設備取得他人之物
    罪嫌等語。
二、按被告死亡者，法院應諭知不受理之判決；又應諭知不受理
    之判決者，得不經言詞辯論為之，刑事訴訟法第303條第5款
    及第307條分別定有明文。
三、經查，被告業於110年12月4日死亡，有臺灣南投地方檢察署
    相驗屍體證明書及戶役政連結作業系統各1份在卷可稽（見
    本院卷第41、47頁），是揆諸前開說明，爰不經言詞辯論，
    逕諭知不受理之判決。
據上論斷，應依刑事訴訟法第303 條第5 款、第307 條，判決如
主文。
中　　華　　民　　國　　110 　年　　12　　月　　23　　日
　　　　　　　　　刑事第三庭    法　官　吳宗育
以上正本證明與原本無異。
如不服本判決應於送達後20日內向本院提出上訴狀。
　　　　　　　　　　　　　　　　書記官　
中　　華　　民　　國　　110 　年　　12　　月　　23　　日
附表：
編號 提領時間 提領筆數 提領金額（元）  1 109年6月24日下午2時23分許 1筆 3萬元  2 109年6月25日下 午1時9分許 2筆 ①3萬元 ②3萬元 共計6萬元  3 109年6月28日下午2時4分許 2筆 ①3萬元 ②3萬元 共計6萬元  4 109年6月29日晚間7時14分許 5筆 ①3萬元 ②3萬元 ③3萬元 ④3萬元 ⑤3萬元 共計15萬元  5 109年6月30日上午8時50分許 1筆 3萬元  6 109年7月2日下午2時15分許 5筆 ①3萬元 ②3萬元 ③3萬元 ④3萬元 ⑤3萬元 共計15萬元  7 109年7月3日下午3時23分許 5筆 ①3萬元 ②3萬元 ③3萬元 ④3萬元 ⑤3萬元 共計15萬元  8 109年7月4日下午2時43分許 5筆 ①3萬元 ②3萬元 ③3萬元 ④3萬元 ⑤3萬元 共計15萬元  9 109年7月7日下午4時20分許 4筆 ①3萬元 ②3萬元 ③3萬元 ④3萬元 共計12萬元  10 109年7月10日下午2時54分許 5筆 ①3萬元 ②3萬元 ③3萬元 ④3萬元 ⑤3萬元 共計15萬元  11 109年7月13日晚間7時53分許 5筆 ①3萬元 ②3萬元 ③3萬元 ④3萬元 ⑤3萬元 共計15萬元  12 109年7月21日下午2時33分許 2筆 ①3萬元 ②3萬元 共計6萬元  13 109年7月23日下午2時22分許 2筆 ①3萬元 ②3萬元 共計6萬元  14 109年7月29日下午2時43分許 2筆 ①1萬5000元 ②3萬元 共計4萬5000元  15 109年7月31日下午2時43分許 3筆 ①3萬元 ②3萬元 ③3萬元 共計9萬元  16 109年8月1日下午2時36分許 2筆 ①3萬元 ②3萬元 共計6萬元  17 109年8月3日晚間7時21分許 3筆 ①3萬元 ②3萬元 ③3萬元 共計9萬元  18 109年8月8日下午6時10分許 2筆 ①3萬元 ②3萬元 共計6萬元  19 109年8月10日下午4時28分許 3筆 ①3萬元 ②3萬元 ③3萬元 共計9萬元  20 109年8月15日中午12時22分許 5筆 ①3萬元 ②3萬元 ③3萬元 ④3萬元 ⑤3萬元 共計15萬元  21 109年8月17日下午5時30分許 3筆 ①3萬元 ②3萬元 ③3萬元 共計9萬元  22 109年8月23日上午8時52分許 2筆 ①3萬元 ②3萬元 共計6萬元  23 109年8月29日上午11時56分許 3筆 ①3萬元 ②3萬元 ③2萬元 共計8萬元  24 109年8月31日下午1時4分許 2筆 ①3萬元 ②3萬元 共計6萬元  25 109年9月1日上午10時32分許 2筆 ①3萬元 ②3萬元 共計6萬元  26 109年9月3日下午2時26分許 3筆 ①3萬元 ②3萬元 ③3萬元 共計9萬元  27 109年9月4日上午11時16分許 4筆 ①3萬元 ②3萬元 ③3萬元 ④3萬元 共計12萬元  28 109年9月5日下午1時13分許 2筆 ①3萬元 ②3萬元 共計6萬元  29 109年9月7日下午3時32分許 2筆 ①3萬元 ②2萬元 共計5萬元